臺灣臺中地方法院民事判決
110年度訴字第2420號
原      告  張競方  

訴訟代理人  林尚瑜律師
複代理人    于謹慈律師
被      告  顏婉雯  

上列當事人間請求債務人異議之訴事件，本院於民國111年2月9
日言詞辯論終結，判決如下：
    主  　文
臺灣臺中地方法院民國一一０年度司執字第八一三００號損害賠償
強制執行事件所為之強制執行程序應予撤銷。
被告不得以臺灣臺中地方法院民國一０九年度訴字第二０七七號民
事判決暨確定證明書為執行名義，聲請對原告之財產為強制執行
。
訴訟費用新台幣陸仟伍佰元由被告負擔。
    事實及理由
一、原告方面：
  (一)原告起訴主張：
   1、被告曾於民國109年間依民法侵權行為規定提起民事訴訟
      請求原告賠償所受損害，經鈞院以109年度訴字第2077號
      損害賠償事件受理後，於110年5月3日判決命原告應給付
      被告新台幣(下同)600000元，及自109年7月4日起至清償
      日止按年息百分之5計算之利息，原告未聲明不服，而經
      確定(下稱前案確定判決)。嗣被告於110年7月9日執前案
      確定判決暨確定證明書向鈞院民事執行處聲請對原告名下
      財產為強制執行，目前由鈞院民事執行處以110年度司執
      字第81300號損害賠償強制執行事件(下稱系爭強制執行事
      件)受理，強制執行程序尚未終結。
   2、原告於110年7月間接獲被告前案訴訟代理人傳真原證3協
      議書，表示原告依前案確定判決應給付金額為626340元(
      下稱系爭款項，含利息、裁判費)，同時檢附被告名義設
      在華南商業銀行北台中分行帳號000000000000之帳戶(下
      爭系爭帳戶)存摺封面影本予原告，原告迄至110年7月28
      日始委請母親即訴外人蔡鳳珠自臺灣中小企業銀行大雅分
      行(下稱臺灣企銀大雅分行)臨櫃將系爭款項匯至被告所有
      系爭帳戶內(參見原證8)，事後被告復表示除前開金額外
      ，尚有利息餘額及執行費用等合計17672元尚未清償，原
      告遂於110年9月8日再依序匯款10000元及7672元至被告所
      有系爭帳戶，故原告業已就前案確定判決主文所示本金60
      0000元、遲延利息、裁判費分擔額及執行費用等全部清償
      完畢。詎被告受領上揭款項後，拒絕給予清償證明，亦不
      願撤回系爭強制執行事件之強制執行程序，爰依強制執行
      法第14條第1項規定及最高法院93年度台上字第1576號民
      事裁判意旨，訴請撤銷系爭強制執行事件之強制執行程序
      ，並請求被告不得持前案確定判決暨確定證明書為執行名
      義，聲請對原告之財產為強制執行等情。
   3、並聲明：如主文第1、2項所示。
  (二)對被告抗辯之陳述：
   1、依原證6即被告與原告訴訟代理人間電子郵件信箱往來紀
      錄(下稱系爭電子郵件)，被告於110年8月30日寄發電子郵
      件表示：「7月28日已有626340元入我帳戶，但這並非應
      付款之全額(賠款金額600000元，裁判費6340元，強制執
      行及規費5700元，利息算到7月27日是31972元，合計是64
      4012元)，差額17672元。」等語，而原告訴訟代理人就差
      額付款乙事回覆被告表示算至110年7月27日止，還有利息
      差額17672元部分沒有意見。是兩造確有合意於110年7月2
      8日原告委請蔡鳳珠匯款時，原告至少已清償前案確定判
      決命應給付之本金及部分利息暨裁判費，是原告於110年7
      月28日清償本金後已不生計算法定遲延利息之餘地。又被
      告臚列各項包含前案確定判決主文之本金、裁判費分擔額
      、強制執行必要費用及計算至110年7月27日(即清償日前1
      日)止之利息等為計算依據後，尚有差額17672元，將於被
      告同意收到款項後1周內將具狀撤回系爭強制執行事件等
      ，當時原告訴訟代理人請被告允諾後將匯款。詎被告遲未
      應允或以其他方式答復其意願，嗣被告於110年9月7日以
      手機傳送訊息予原告稱要求寫切結書內容，仍表示原告應
      給付被告衍生額外及利息共17672元，必須匯款到被告指
      定系爭帳戶內(參見原證7)。可見兩造對於利息及其他必
      要費用之款項差額等計算早已約定清楚，僅因雙方爭執切
      結書或協議書文字用語該如何記載而已。然原告於110年9
      月8日依被告計算金額即分2筆，合計17672元款項轉帳至
      系爭帳戶後，亦即刻通知被告，此為被告所知悉，被告臨
      訟抗辯其不知何人匯款及原告尚有未清償之利息債務等云
      云，均無可採。
　 2、依原證8即原告與蔡鳳珠間代辦委託書內容，可知於110年
      7月28日匯款至系爭帳戶乙事確係原告委託蔡鳳珠代理前
      往金融機構辦理，而原告與蔡鳳珠間為委託代理原告本人
      ，且匯款目的為清償前案確定判決給付內容，所為清償之
      法律效果自歸屬原告本人，被告此部分抗辯應無理由。
   3、被告固一再爭執原告尚未清償云云，惟依被告以上揭電子
      郵件向原告訴訟代理人表示其結論：「尚有差額17672元
      應補足給我」，同時解說計算細節，可見被告對於原告前
      委請蔡鳳珠於110年7月28日匯款626340元金額並不爭執，
      且除該金額外，表明尚缺17672元應補足，足認被告當時
      真意應係確認該筆626340元是原告付款外，原告應再給付
      17672元即全部清償完畢甚明。
   4、原告曾聲請鈞院裁定停止系爭強制執行事件，經鈞院以11
      0年度聲字第270號民事裁定准許供擔保後停止執行，該裁
      定於110年9月24日送達被告(參見原證9)，原告亦於110年
      9月27日供擔保完竣(參見原證10)，則系爭強制執行程序
      即已停止。詎被告仍執意於110年9月30日向地政機關繳納
      土地勘察複丈費、地籍圖謄本費及建物勘察複丈費等費用
      (參見鈞院卷第167頁)，其動機恐有可議，且非適法之執
      行必要費用。況被告向地政機關繳納之上揭費用，因執行
      法院已停止執行，亦經台中市雅潭地政事務所以110年10
      月5日雅地二字0000000000號函通知被告得於10年內持函
      檢附收據與身分證印章至該所辦理退費(參見原證11)，故
      被告抗辯稱原告有尚未清償之執行必要費用云云，亦無理
      由。
二、被告方面：
  (一)原告自前案判決後未曾向被告表明清償意願，被告經由前
      案訴訟代理人於110年6月29日向原告表示若願於110年6月
      30日中午12時前給付被告626340元至系爭帳戶，被告願停
      止系爭強制執行事件之強制執行程序，此有原證3協議書
      可證，但未獲原告同意及給付，被告迄今仍未收到以原告
      名義或原告帳戶依前案確定判決支付之款項，故原證3協
      議書未經兩造合意簽署，原告亦未依協議内容履行，該協
      議内容應不生拘束力，則原告應依前案確定判決內容給付
      ，另被告於110年7月9日向鈞院民事執行處聲請強制執行
      ，現以系爭強制執行事件受理，既已進入強制執行程序，
      原告自應給付相關強制執行費用。
  (二)被告所有系爭帳戶固於110年7月28日有1筆蔡鳳珠跨行電
      匯626340元，然被告不認識蔡鳳珠、蔡鳳珠亦未曾向被告
      表示願承擔原告之債務或上揭款項用途係為清償原告債務
      。倘蔡鳳珠日後認為上揭款項係匯錯帳戶，或遭人盜用款
      項而匯至被告帳戶等，被告願意配合返還，故被告仍將上
      揭款項保留在系爭帳戶，不敢動用，此有被證1即系爭帳
      戶存摺交易明細為證。又被告系爭帳戶於110年9月8日有A
      TM轉入10000元及7672元，原告不知係何人之款項，故否
      認626340元及17672元均係原告給付之款項。
  (三)嗣原告於110年9月6日連絡被告表示蔡鳳珠係代其清償， 
      並要求停止系爭強制執行程序，但被告要求原告應全額清
      償(含利息、裁判費與強制執行費用等)，且蔡鳳珠於110
      年7月28日跨行電匯之款項若係代為清償原告因前案確定
      判決之金額，原告應提供蔡鳳珠同意承擔原告債務或同意
      代原告清償債務之證明予被告，蔡鳳珠並同意未來不會以
      任何理由要求被告返還上揭款項，但仍未獲得原告之認同
       ，原告事後執意再委任律師興訟，令人不解。
  (四)被告就原告因前案確定判決所生相關金額，說明如次：
　 1、因前案確定判決及聲請強制執行所生之費用、明細，整理
      如下：
單位名稱 項目 金額 鈞院 前案判決裁判費 6340元 財政部中區國稅局 債權人查調債務人財產及所得資料查詢服 務費收據聯 500元 鈞院 110年執字第17689號規費(執行費用) 4800元 中華郵政股份有限公司 公務機關查詢收費 100元 臺灣集中保管結算所股份有限公司 民事執行查詢費 300元 台中市雅潭地政事務所 土地勘查複丈費 1600元 台中市雅潭地政事務所 地籍圖謄本及建物勘查複丈費 4845元 小計  18485元 
   2、原告依前案確定判決應給付被告本金600000元，及自109
      年7月4日起至清償日止按年息百分之5計算之利息，故每
      月利息為2500元【計算式：(000000x0.05)÷12=2500】。
      被告尚未收到以原告名義或原告帳戶之清償行為，故原告
      於不同清償時點應給付之本金與利息明細如下：
清償時間點 本金 每月 利息 計息月數 利息 累計 本金與 利息總和 109年7月4日 600000元 2500元 0 0元 600000元 109年8月4日 600000元 2500元 1 2500元 602500元 109年9月4日 600000元 2500元 2 5000元 605000元 109年10月4日 600000元 2500元 3 7500元 607500元 109年11月4日 600000元 2500元 4 10000元 610000元 109年12月4日 600000元 2500元 5 12500元 612500元 110年1月4日 600000元 2500元 6 15000元 615000元 110年2月4日 600000元 2500元 7 17500元 617500元 110年3月4日 600000元 2500元 8 20000元 620000元 110年4月4日 600000元 2500元 9 22500元 622500元 110年5月4日 600000元 2500元 10 25000元 625000元 110年6月4日 600000元 2500元 11 27500元 627500元 110年7月4日 600000元 2500元 12 30000元 630000元 110年8月4日 600000元 2500元 13 32500元 632500元 110年9月4日 600000元 2500元 14 35000元 635000元 110年10月4日 600000元 2500元 15 37500元 637500元 110年11月4日 600000元 2500元 16 40000元 640000元 
   3、被告於110年7月9日向鈞院民事執行處聲請強制執行，並
      以系爭強制執行事件事件受理，故原告於不同清償時點應
      給付之本金、利息與相關強制執行費用、明細如下：
清償時點 前案裁判費及強制執行相關費用 本金與 利息總和 應給付金額 109年7月4日 6340元 600000元 606340元 109年8月4日 6340元 602500元 608840元 109年9月4日 6340元 605000元 611340元 109年10月4日 6340元 607500元 613840元 109年11月4日 6340元 610000元 616340元 109年12月4日 6340元 612500元 618840元 110年1月4日 6340元 615000元 621340元 110年2月4日 6340元 617500元  623840元 110年3月4日 6340元 620000元 626340元 110年4月4日 6340元 622500元 628840元 110年5月4日 6340元 625000元 631340元 110年6月4日 6340元 627500元 633840元 110年7月4日 18485元 630000元 648485元 110年8月4日 18485元 632500元 650985元 110年9月4日 18485元 635000元 653485元 110年10月4日 18485元 637500元 655985元 110年11月4日 18485元 640000元 658485元 
   4、縱認蔡鳳珠同意代原告清償款項，原告尚有未給付餘款如
      下：
假設清償 時點 應給付金額 已給付金額 未給付金額 110年8月4日 650985元 626340元 24645元 110年9月4日 653485元 644012元 (計算式：626340+10000+7672=644012) 9473元 110年10月4日 655985元 644012元 (計算式：626340+10000+7672=644012) 11973元 110年11月4日 658485元 644012元 (計算式：626340+10000+7672=644012) 14473元 
  (五)原告提出原證4即臺灣企銀大雅分行匯款申請書(匯款人證
      明聯)之匯款人欄位與代理人欄位均有塗改痕跡，匯款人
      欄位由「張競方」塗改為「蔡鳳珠」，代理人欄位「蔡鳳
      珠」則遭劃掉，另在備註欄又有「張競方」，而被證1即
      系爭帳戶存摺交易明細内頁僅有以「蔡鳳珠」名義之匯款
      。又為查明原證4匯款申請書之匯款人欄位與代理人欄位
      表示何意義，被告及訴外人蘇美鳳重現相同臨櫃匯款動作
      ，將蘇美鳳之金錢以被告名義經由臺灣企銀相同臨櫃匯款
      至系爭帳戶，此有臺灣中小企銀北屯分行匯款申請書及帳
      戶資訊(參見被證3)為證，故被證3匯款申請書之匯款人為
      「蘇美鳳」，代理人為原告，帳戶内頁則顯示為跨行電匯
      「蘇美鳳」，足證臺灣企銀匯款申請書代理人欄位為親自
      辦理臨櫃匯款之人，而匯款人欄位則為告知收款人係以何
      人名義支付款項。是被告與蔡鳳珠素既不相識且無任何金
      錢往來需要，如以原證4匯款申請書之匯款人欄位與代理
      人欄位解讀，該匯款申請書究為原告或蔡鳳珠所書寫？意
      義為何？為何原告已親至臺灣企銀臨櫃辦理，卻又以蔡鳳
      珠名義匯款至系爭帳戶，已生疑義，自應由原告與蔡鳳珠
      舉證說明。
　(六)原告提出原證8即代辦委託書部分，因該代辦委託書日期
      為110年12月31日，與被證1即蔡鳳珠於110年7月28日跨行
      電匯款項之日期不符，且晚於兩造數次溝通日期甚久，故
      原證8代辦委託書顯為原告臨訟製作。
  (七)倘原告不願舉證說明蔡鳳珠匯款至系爭帳戶之真意係代原
      告清償債務，若鈞院認為被告應將626340元款項返還蔡鳳
      珠，或鈞院依原告臨訟製作原證8代辦委託書，認為原告
      確有委託蔡鳳珠代為辦理匯款償還被告，則因委託日期與
      匯款日期之差異，應認原告尚未依前案確定判決履行且未
      清償被告相關款項，則被告之債權仍然存在，故本件應無
      原告主張有消滅或妨礙債權人請求之事由發生。 
  (八)被告就原告提出原證6電子郵件及原證7兩造往來簡訊內容
      ，均無意見。(110年11月22日言詞辯論筆錄，本院卷第17
      3頁)
  (九)並聲明：原告之訴駁回。
三、兩造不爭執事項：
  (一)依前案確定判決記載，原告應給付被告600000元，及自10
      9年7月4日起至清償日止按年息百分之5計算之利息，而被
      告於110年7月9日持前案確定判決暨確定證明書向本院民
      事執行處聲請對原告名下財產為強制執行，目前以系爭強
      制執行事件受理，強制執行程序尚未終結。
  (二)被告所有系爭帳戶確於110年7月28日匯入由蔡鳳珠跨行電
      匯626340元(即原證4款項)，又於110年9月8日依序以轉帳
      方式轉入10000元、7672元，合計17672元，以上3筆款項
      共計644012元。
　(三)原證6電子郵件及原證7兩造往來簡訊內容，均為真正。
四、兩造爭執事項：
  (一)原告主張於110年7月28日、110年9月8日分別以匯款及轉
      帳方式給付被告644012元，作為前案確定判決應給付被告
      之賠償金額(含本金、遲延利息、裁判費及執行費用等)，
      並已全數清償完畢，是否可採？
  (二)原告依強制執行法第14條第1項規定訴請撤銷系爭強制執
      行事件之系爭強制執行程序，是否有理由？
　(三)原告訴請被告不得持前案確定判決暨確定證明書為執行名
      義，聲請對原告之財產為強制執行，是否有據？　　
五、法院之判斷：
　(一)按執行名義成立後，如有消滅或妨礙債權人請求之事由發
      生，債務人得於強制執行程序終結前，向執行法院對債權
      人提起異議之訴。如以裁判為執行名義時，其為異議原因
      之事實發生在前訴訟言詞辯論終結後者，亦得主張之。」
      ，強制執行法第14條第1項定有明文。又強制執行法第14
      條第1項規定之債務人異議之訴，須主張執行名義成立後
      ，有消滅或妨礙債權人請求之事由發生，始得為之。所謂
      消滅債權人請求之事由，係指足以使執行名義之請求權及
      執行力消滅之原因事實，如清償、提存、抵銷、免除、混
      同、債權之讓與、債務之承擔、解除條件之成就、和解契
      約之成立，或類此之情形，始足當之。至所稱妨礙債權人
      請求之事由，則係指使依執行名義所命之給付，罹於不能
      行使之障礙而言，例如債權人同意延期清償、債務人行使
      同時履行抗辯權等(參見最高法院94年度台上字第671號及
      98年度台上字第1899號等民事裁判意旨)。另當事人主張
      有利於己之事實者，就其事實有舉證之責任，民事訴訟法
      第277條前段亦設有規定。是原告依強制執行法第14條第1
      項規定提起本件債務人異議之訴， 主張依前案確定判決
      記載應給付被告600000元，及自109年7月4日起至清償日
      止按年息百分之5計算之利息部分，已依被告要求於110年
      7月28日匯款626340元至系爭帳戶，又於110年9月8日分別
      轉帳10000元、7672元至系爭帳戶， 原告業已全部清償完
      畢等情，已據其提出原證4即臺灣企銀大雅分行匯款申請
      書1紙及原證5轉帳證明2紙為證，被告則不爭執其所有系
      爭帳戶確於上揭時間有該3筆款項共644012元匯入或轉入
      之情事，惟否認該3筆款項係原告為清償前案確定判決記
      載應給付被告之款項，並以上情抗辯。本院認為原告既依
      強制執行法第14條第1項規定提起債務人異議之訴，自應
      先行舉證證明於系爭強制執行事件之執行名義(即前案確
      定判決暨確定證明書)成立後，有何足以消滅或妨礙債權
      人即被告請求之事由發生，必須原告證明其主張之事實為
      真正後，被告始就其抗辯事實負證明之責任，此為舉證責
      任分擔之原則。
　(二)又民事訴訟法第279條第1項規定：「當事人主張之事實，
      經他造於準備書狀內或言詞辯論時或在受命法官、受託法
      官前自認者，無庸舉證。」，而當事人於訴訟上所為之自
      認，於辯論主義所行之範圍內有拘束當事人及法院之效力
      ，法院應認其自認之事實為真，以之為裁判之基礎，在未
      經自認人合法撤銷其自認前，法院不得為與自認之事實相
      反之認定。而自認之撤銷，自認人除應向法院為撤銷其自
      認之表示外，尚須舉證證明其自認與事實不符，或經他造
      同意者，始得為之(參見最高法院102年度台上字第1430號
      民事裁判意旨)。另當事人有無「自認」，法院應審酌該
      當事人之訴訟行為、相關訴訟資料及全辯論意旨為判斷(
      參見最高法院105年度台上字第193號民事裁判意旨)。是
      原告主張曾於上揭時間以蔡鳳珠名義匯款626340元、另以
      轉帳17672元至被告所有系爭帳戶，並提出原證6即系爭電
      子郵件及原證7即兩造往來簡訊內容為證等事實，被告於1
      10年10月4日言詞辯論期日當庭以言詞表示系爭帳戶確於1
      10年7月28日有受領以蔡鳳珠名義匯款626340元，及於110
      年9月8日受領第3人轉帳17672元等語，又於110年11月22
      日言詞辯論期日當庭以言詞表示對原告提出原證6、7之內
      容沒有意見等語，並分別記明筆錄在卷(參見本院卷第92
      、173頁)。本院審酌被告既不爭執其所有系爭帳戶確有受
      領上揭3筆款項共644012元之情事，且承認原證6即系爭電
      子郵件及原證7即兩造往來簡訊內容均為真正等，依前揭
      民事訴訟法第279條第1項規定及最高法院102年度台上字
      第1430號民事裁判意旨，應已發生自認之效力，兩造當事
      人及法院均應受其拘束，法院亦應認為被告自認之事實為
      真正，並得據為裁判之基礎，故原告就於上揭時間分別匯
      款及轉帳共644012元至系爭帳戶，及原證6、7等內容之真
      實性即毋庸舉證，倘被告事後否認上揭自認之事實，即為
      自認之撤銷，依民事訴訟法第279條第3項規定，應由被告
      舉證證明其自認與事實不符，或經他造同意撤銷自認，始
      得為之。
　(三)依原證6即原告訴訟代理人與被告於110年8月30日之系爭 
       電子郵件內容，被告先表示：「我先表達結論，目前還
      有差額17672元應補足給我，另外因為是用蔡鳳珠的帳戶
      匯款，是否麻煩您當事人將差額補足給我，並自行向書記
      官陳報您當事人已經由蔡鳳珠帳戶進行清償。細節如下：
      7月28日已有626340元入我帳戶，但這並非應付款之全額(
      賠款金額600000元，裁判費6340元，強制執行及規費5700
      元，利息算到7月27日是31972元，合計是644012元)，差
      額17672元。」等語，而原告訴訟代理人於同日函覆稱：
      「有跟張競方小姐確認，對於算至110年7月27日止，還有
      利息差額17672元部分他沒有意見，如果您確認OK，3日內
      可以直接匯款至您帳戶內，我們也會向法院陳報所有款項
      都已匯款清償完畢。……」等語(參見本院卷第125頁)，足
      認兩造於110年8月30日確有經由原告訴訟代理人轉達意見
      後達成合意，即蔡鳳珠於110年7月28日匯款626340元屬於
      原告清償之1部分，故原告於110年8月30日至少已清償前
      案確定判決命應給付之本金及部分利息暨裁判費，而被告
      於當日以系爭電子郵件再要求原告應補足本金600000元計
      算至110年7月27日之法定遲延利息、聲請強制執行之必要
      費用等，共計17672元乙節，亦經原告同意如數給付，並
      於110年9月8日分2筆各轉帳10000元、7672元給付完畢，
      則依兩造於110年8月30日合意內容，即應認為原告已依前
      案確定判決記載應給付金額(含本金、法定遲延利息及應
      分擔裁判費等)，及被告聲請強制執行繳納之執行費用等
      均全數清償完畢甚明。至被告抗辯稱不知蔡鳳珠於110年7
      月28日匯款之目的為何，亦不知110年9月8日該2筆轉
　　　帳係何人所為云云，即與原證6系爭電子郵件內容不符， 
      且依原證8即原告書具代辦委託書，其上明確記載「張競
      方因平日工作事務繁忙，於110年7月28日無法親自前往臺
      灣中小企銀大雅分行辦理依台灣台中地方法院109年度訴
      字第2077號確定判決書內容以跨行匯款方式履行給付顏婉
      雯之款項，茲委託並授與特別代理權予蔡鳳珠君代本人前
      往金融機構辦理匯款，倘若有任何疑義，概由本人負責。
      」等語(參見本院卷第217頁)，益見被告上揭抗辯內容與
      自認事實不符，乃屬自認之撤銷，依前揭最高法院102年
      度台上字第1430號民事裁判意旨，被告即應徵得原告同意
      撤銷自認，或舉證證明其自認與事實不符，但被告迄至本
      件言詞辯論終結時並未提出任何積極證據證明其自認與事
      實不符，故不生撤銷自認之效力，是被告否認原告已為全
      部清償之抗辯，洵無可採。據此，原告依前案確定判決記
      載應給付被告之金額，及被告聲請系爭強制執行事件而支
      出之強制執行費用與其他衍生費用，已因兩造間於110年8
      月30日系爭電子郵件內容而達成合意，原告既依被告要求
      金額全數給付而清償完畢，參照前揭強制執行法第14條第
      1項規定，最高法院94年度台上字第671號及98年度台上字
      第1899號等民事裁判意旨，自應認為在前案確定判決即執
      行名義成立後發生足以消滅債權人即被告請求之事由
　　　，原告提起本件債務人異議之訴，訴請撤銷系爭強制執行
      事件之強制執行程序，尚無不合，應准許之。　　
  (四)又強制執行法第14條所定債務人異議之訴，係以排除執行
      名義之執行力為目的，故提起此一訴訟之原告，得請求判
      決宣告不許就執行名義為強制執行，以排除該執行名義之
      執行力，使債權人無從依該執行名義聲請為強制執行(參
      見最高法院93年度台上字第1576號民事裁判意旨)。而原
      告提起本件債務人異議之訴之目的，既在排除前案確定判
      決之執行力，惟被告在原告依兩造合意清償全額款項完畢
      後，猶堅持繼續系爭強制執行事件之強制執行程序，使原
      告所有財產仍有遭法院強制執行拍賣之風險，依前揭最高
      法院93年度台上字第1576號民事裁判意旨，原告自得請求
      被告不得再持前案確定判決及確定證明書為執行名義，聲
      請對原告之財產為強制執行，故原告此部分主張亦無不合
      ，併准許之。
六、綜上所述，原告依兩造合意將前案確定判決記載應給付被告
    之賠償金額(含本金、遲延利息及應分擔之裁判費等)，及聲
    請強制執行之執行費用與其他衍生之必要費用等，均已全額
    清償完畢，而系爭強制執行事件之強制執行程序尚未終結，
    即屬執行名義成立後，具有足以消滅債權人即被告請求之事
    由發生，是原告依強制執行法第14條第1項規定提起本件債
    務人異議之訴，訴請撤銷系爭強制執行事件之強制執行程序
    ，且為排除前案確定判決之執行力，併請求被告不得再持前
    案確定判決及確定證明書為執行名義，聲請對原告之財產為
    強制執行，均有理由，應予准許。
七、本件事證已臻明確，兩造其餘攻擊防禦方法及所提證據資料
    ，核與本判決所得心證及結果均不生影響，毋庸逐一述，併
    此敘明。　　　
八、結論：本件原告之訴為有理由，依民事訴訟法第78條判決如
    主文。
中　　華　　民　　國　　111 　年　　3 　　月　　 9　　日
                  民事第四庭    法  官  林金灶
　　　　　　　　　
正本係照原本作成。
如對本判決上訴，須於判決送達後20日內向本院提出上訴狀。如
委任律師提起上訴者，應一併繳納上訴審裁判費。
中　　華　　民　　國　　111 　年　　3 　　月　　 9　　日
                                書記官  張隆成